---
title: "StageOne"
author: "Yu-Chen Xue"
date: "2018年6月21日"
output:
  html_document: default
  pdf_document:
    latex_engine: xelatex
  word_document: default
header-includes: \usepackage{ctex}
---

```{r setup, include=FALSE}
library(knitr)
opts_chunk$set(echo = TRUE)
opts_knit$set(root.dir = "D:\\WORKSPACE\\RProjects\\EnorNOC-GAM\\")
```

# 0. 使用GAM分析EnerNOC Dataset中商用大樓的用電狀況
## 1. Dataset介紹：
名稱：EnerNOC GreenButton Data\
來源：[open enernoc data](https://open-enernoc-data.s3.amazonaws.com/anon/index.html)\
https://github.com/PetoLau/petolau.github.io/tree/master/_rmd\
簡述：原始資料集由EnerNOC電力公司提供，它依循時間序列記錄了2012年100棟不記名的建築物每5分鐘的用電情況。經過整理後的資料記載了每半個小時的用電狀況，其解釋變數如下\
 - value:  特定時間點下的電耗值 \
 - week: 週次\ 
 - date: 日期\
 - type: 大樓類型
 
## 2. 使用的方法：
Generalized additive model (GAM)

## 3. 大綱
1. 資料集分析
2. 模型選擇
3. 分析解釋變量的重要情況
4. 預測電耗

# 1. 資料集分析

## 引入必要的模組
```{r, message=FALSE, warning=FALSE}
library(feather)
library(data.table)
library(mgcv)
library(car)
library(ggplot2)
```

##　讀取資料
```{r}
DT <- as.data.table(read_feather("D:/WORKSPACE/RProjects/EnorNOC-GAM/DT_4_ind"))
```

```{r}
str(DT)
```

## 畫圖查看資料
```{r fig1, fig.height = 8, fig.width = 12, fig.align = "center"}
ggplot(data = DT, aes(x = date, y = value)) +
  geom_line() + 
  facet_grid(type ~ ., scales = "free_y") +
  theme(panel.border = element_blank(),
        panel.background = element_blank(),
        panel.grid.minor = element_line(colour = "grey90"),
        panel.grid.major = element_line(colour = "grey90"),
        panel.grid.major.x = element_line(colour = "grey90"),
        axis.text = element_text(size = 10),
        axis.title = element_text(size = 12, face = "bold"),
        strip.text = element_text(size = 9, face = "bold")) +
  labs(x = "Date", y = "Load (kW)")
```
可以看出`Food Sales & Storage`這一類的用電情況不隨工作日/雙休日而變化

## 為了方便描述電耗與週次的關係，這裡使用package `car`中的function `record`，新增一個欄位，記載週次所對應的數字
```{r}
DT[, week_num := as.integer(car::recode(week,
    "'Monday'='1';'Tuesday'='2';'Wednesday'='3';'Thursday'='4';
    'Friday'='5';'Saturday'='6';'Sunday'='7'"))]
unique(DT[, week])
unique(DT[, week_num])
```


## 從讀取的資料中獲取industry, date, weekday and period等信息，並使用變量來儲存。 因為每半個小時觀察一次，所以一天的資料由48筆連續的觀察資料組成，因此有`period <- 48`
```{r}
n_type <- unique(DT[, type])
n_date <- unique(DT[, date])
n_weekdays <- unique(DT[, week])
period <- 48
```

## 截取兩個禮拜內的商業用樓房的電耗記錄，並儲存在data_r變量中。之後畫圖展示之。
## `type == n_type[1]`表示"Commercial Property", `date %in% n_date[57:70]`表示兩個禮拜
```{r, fig2, fig.height = 6, fig.width = 12, fig.align = "center"}
data_r <- DT[(type == n_type[1] & date %in% n_date[57:70])]

ggplot(data_r, aes(date_time, value)) +
  geom_line() +
  theme(panel.border = element_blank(),
        panel.background = element_blank(),
        panel.grid.minor = element_line(colour = "grey90"),
        panel.grid.major = element_line(colour = "grey90"),
        panel.grid.major.x = element_line(colour = "grey90"),
        axis.text = element_text(size = 10),
        axis.title = element_text(size = 12, face = "bold")) +
  labs(x = "Date", y = "Load (kW)")
```



# 根據每天的週期性變化和每週的週期性變化，重新構建資料
```{r, fig.width=12}
N <- nrow(data_r) # train set中的資料筆數
window <- N / period # train set所囊括的天數
matrix_gam <- data.table(Load = data_r[, value],
                         Daily = rep(1:period, window),
                         Weekly = data_r[, week_num])
head(matrix_gam)
```

# 2. 模型選擇
## 使用`mgcv`套件包的`gam`函數建立GAM模型，其中每天的週期性變化採用cubic regression spline模式來描述，每週的週期性變化採用P-splines來描述。
```{r}
gam_1 <- gam(Load ~ s(Daily, bs = "cr", k = period) +
               s(Weekly, bs = "ps", k = 7),
             data = matrix_gam,
             family = gaussian)
```

## 查看模型的summary 
```{r}
summary(gam_1)$r.sq
summary(gam_1)$sp.criterion
```
GCV是表示擬合情況的一個指標，越小說明模型的擬合效果越好。另外可以看出，R-sq的數值不高，這個模型效果不好

## 查看這兩個禮拜的用電量的情況實際值與預測值的比較。
```{r, fig.width=12}
matrix_gam$Predict=gam_1$fitted.values
ggplot(matrix_gam[1:nrow(matrix_gam),], aes(1:nrow(matrix_gam)))+
           labs('lab')+
           geom_line(aes(y=Load, color="Real"), size = 0.8)+
           geom_line(aes(y = Predict, color = "Predict"), size = 0.8)
```

## 看上去狀況並不好，仔細看第一個禮拜的情況
```{r, fig.width=12}
row_Mon <- nrow(matrix_gam)/2
matrix_gam$Predict=gam_1$fitted.values
ggplot(matrix_gam[1:row_Mon,], aes(1:row_Mon))+
           labs('lab')+
           geom_line(aes(y=Load, color="Real"), size = 0.8)+
           geom_line(aes(y = Predict, color = "Predict"), size = 0.8)
```
## 這個模型只能預測平日用電的*趨勢*，而具體*電耗值*卻沒辦法準確預測。在仔細看看禮拜一的用電狀況

```{r, fig.width=12}
row_Mon <- nrow(matrix_gam)/14
matrix_gam$Predict=gam_1$fitted.values
ggplot(matrix_gam[1:row_Mon,], aes(1:row_Mon))+
           labs('lab')+
           geom_line(aes(y=Load, color="Real"), size = 0.8)+
           geom_line(aes(y = Predict, color = "Predict"), size = 0.8)
```
## 問題在於：這天開始的實際用電量與這天結束時的用電量並不吻合，然而模型卻給出了一天週期性的預測結果，這跟實際狀況不一致。因此我們需要換一個思路重建模型。

